# 房产企业的政府贷款贴息是否可冲减已资本化利息

提问人：ivanwu 时间：2016-08-01 13:13:15
房产企业取得的政府贷款贴息(事后，取得贷款时并未明确为贴息贷款，该项贷款利息符合利息资本化条件)是否可冲减已资本化的利息；另外，取得的该项贷款贴息对当期所得税费用是否产生影响？ 谢谢！

回答人：chenyiwei
任何政府补助都不应直接冲减对应的费用或资产价值。如果某项贴息是对应于资本化利息的，则这部分贴息应确认为递延收益，到后续该部分房产实现销售，相应地资本化利息金额转入营业成本时，相应从递延收益转入营业外收入。 贷款贴息有无所得税影响，取决于该项贴息是否属于税法上的不征税收入。请对照财税[2011]70号文件和当地税务机关的相关规定处理，必要时可与主管税务机关沟通确认。

提问人：ivanwu 时间：2016-08-02 12:54:55
谢谢chenyiwei老师。
如果该资产为投资性房产，短期内又无改变用途的意图，那么该项贷款贴息应于收到时确认营业外收入，还是按成本模式下的投资性房产的折旧或摊销年限，确认为递延收益？如果投资性房产为公允模式，该项贷款贴息又应如何处理？

回答人：chenyiwei
投资性房地产如果采用成本模式的，则该贴息中对应于资本化利息的部分确认为递延收益，在折旧年限内摊销，确认为各年度的营业外收入。 投资性房地产采用公允价值模式进行后续计量的，该贴息中对应于资本化利息的部分可以一次性计入当期营业外收入。如果该贴息是附条件的，则在条件满足时确认为营业外收入。

提问人：zhs7403 时间：2016-08-02 20:03:24
公允价值模式为什么如此考虑？把他看作收益相关的？

回答人：chenyiwei
参考IAS 41（农业）中对“与以公允价值模式计量的生物资产相关的政府补助会计处理”的特殊规定。现行政府补助会计是利润表观下做法，而资产公允价值计量属于资产负债表观下做法，两者冲突，所以要有特殊规定。